# 求助陈版，有关其他权益工具投资处置报表列示问题

提问人：相宜xlm 时间：2020-10-30 08:05:08
请教陈版，公司本期有处置其他权益工具投资，那么所有者权益变动表中，其他综合收益、未分配利润报表项目下“4、其他综合收益结转留存收益”的金额应为税前金额还是税后金额？公司目前列示的是税前金额，且所有者权益变动表和利润表、资产负债表都是勾稽的，如果需列税后金额，应该如何调整？

回答人：chenyiwei
建议看下：在会计处理时，对这部分处置差额对应的所得税是如何进行会计处理的？是计入了所得税费用还是作为对其他综合收益的调整？根据《企业会计准则第 18 号——所得税》第二十一条、第二十二条的规定，该事项的所得税影响不应计入损益，而是计入其他综合收益。
因此，权益变动表中其他综合收益、未分配利润报表项目下“4、其他综合收益结转留存收益”的金额应为税后金额，且不应存在与资产负债表、利润表不勾稽的情况。